【裁判字號】    90,交訴,137
【裁判日期】    900914
【裁判案由】    肇事遺棄罪等
【裁判全文】
臺灣桃園地方法院刑事判決                          九十年度交訴字第一三七號
    公訴人  臺灣桃園地方法院檢察署檢察官
    被  告  甲○○
右列被告因公共危險等案件，經檢察官提起公訴（九十年度調偵字第一九七號），本
院判決如左：
    主  文
甲○○駕駛動力交通工具肇事，致人傷害而逃逸，處有期徒刑柒月，緩刑參年。又被
訴過失傷害部分公訴不受理。
        事  實
一、甲○○於民國（下同）九十年四月十三日上午九時許，騎用ＩＣＡ─７７１號機
    車之動力交通工具，沿桃園縣桃園市○○路往中山路方向行駛，在行經上開路段
    與中山路之交岔路口處時，與由乙○○所騎用，沿上開中山路由桃園往中壢方向
    行駛，亦通過上開交岔路口處之ＩＫＤ─３０９號機車發生碰撞肇事，致乙○○
    因之受有右肱骨幹骨折併橈骨神經損傷、右側遠端橈尺骨關節半脫位之傷害時（
    過失傷害部分業已和解，撤回告訴，詳後述），竟於下車扶起乙○○後，未行報
    警到場處理，即行騎用上開機車逃逸上開現場。嗣經路人記下甲○○所騎用上開
    機車之車號後，始循線查獲甲○○本人到案。
二、案經乙○○訴由桃園縣警察局桃園分局報請臺灣桃園地方法院檢察署檢察官偵查
    起訴。
        理  由
一、訊據被告甲○○固坦承於右揭時地騎用上開機車與告訴人乙○○所騎用上開機車
    發生碰撞肇事倒地乙情，惟矢口否認右揭犯行，辯稱：伊發生車禍後即先將乙○
    ○扶起，伊見乙○○無有大礙後，即自行騎用上開機車離去，伊並無肇事逃逸之
    故意及行為云云。經查：被告右揭犯行業據告訴人乙○○迭次於警、偵訊中及本
    院審理時指訴綦詳，核與在場目擊證人邱奕淦於警訊中證稱「二人（即被告與告
    訴人乙○○）均有受傷，但就我所見ＩＫＤ─３０９駕駛人（即告訴人乙○○）
    傷勢較為嚴重，重機車ＩＣＡ─７７１駕駛人（即被告）還有去扶起ＩＫＤ─３
    ０９駕駛人與其所有之機車，但不何原因重機車ＩＣＡ─７７１駕駛人逕自行騎
    車離去（見偵查卷第九頁）」等語相符，且被告本人於警訊時亦供稱「ＩＫＤ─
    ３０９駕駛人有受傷，我無送傷者就醫，我有下車查看傷者且將他受損機車扶起
    ，但因傷者自己能行走，故我無扶傷者（見偵查卷第四頁）」、「因我將傷者機
    車扶起後，傷者亦能自行走動，我見傷者無大礙，便自行離去（見偵查卷第五頁
    ）」、「我無詢問傷者傷勢，我無詢問傷者，而自行離開肇事現場（見偵查卷第
    五頁）」等語明確，足證被告於右揭時地騎用上開機車與告訴人乙○○所騎用機
    車發生碰撞肇事倒地後，已明知告訴人乙○○已因之受有傷害之結果乙情，且告
    訴人乙○○於本院審理時亦指稱「....，被告有來扶我起來，我有告訴被告說我
    的手斷了，被告就騎機車走了，.... （見本院卷九十年八月三十一日筆錄）」
    等語在卷，應堪認定。被告所辯，顯係事後卸責之詞，不足採信。被告犯行已臻
    明確，應予依法論科。
二、核被告所為，係犯刑法第一百八十五條之四之駕駛動力交通工具肇事，致人傷害
    而逃逸罪。爰審酌被告明知其於右揭時地騎用上開機車與告訴人乙○○所騎用上
    開機車發生碰撞肇事後，告訴人乙○○已因之受有上述傷害之結果，惟被告竟於
    扶起告訴人乙○○後未行報警處理，即逕行騎用上開機車逃逸上開現場，已嚴重
    損及告訴人乙○○之權益，亦破壞社會交通秩序之安全及被告犯罪後之態度等一
    切情狀，量處如主文所示之刑。惟被告前未曾受有期徒刑以上刑之宣告，此有臺
    灣高等法院刑案被告全國前案紀錄表乙份可佐，其因一時疏慮，致犯本罪，且被
    告事後亦與告訴人乙○○達成訴訟外之調解，此有桃園縣桃園市公所九十年七月
    三十一日九０桃市民字第三九四一四號函及其調解書各乙紙可佐，被告經此教訓
    ，當知所惕勵，而無再犯之虞，爰本院認對被告所宣示之刑，以暫不執行為適當
    ，並諭知緩刑三年，以啟自新。
三、本件公訴意旨另以：被告於右揭時間騎用上開機車行經上開交岔路口處時，亦有
    疏未注意車前狀況，而冒然左轉與由告訴人乙○○所騎用上開機車發生碰撞肇事
    ，致告訴人乙○○因之受有上述傷害之結果，因認被告此部分所為，另涉有刑法
    第二百八十四條第一項前段之過失傷害罪嫌云云。按「案件有其告訴經撤回者，
    應諭知不受理之判決」，刑事訴訟法第三百零三條第三款定有明文。經查：被告
    雖不否認於右揭時地騎用上開機車與告訴人乙○○所騎用上開機車發生碰撞肇事
    ，致告訴人乙○○因之受有上述傷害之結果乙情，惟告訴人乙○○與被告已於訴
    訟外達成民事調解，此有上開調解書乙份可稽，並由告訴人乙○○於九十年七月
    六日具狀撤回對被告上開過失傷害部分之告訴在案，此亦有告訴人乙○○所書立
    撤回告訴狀乙份可佐，並於本院審理時供承屬實，應堪認定。爰就公訴人所訴被
    告此部分犯行，應依上開法條之規定，另行諭知不受理之判決。
據上論斷，應依刑事訴訟法第二百九十九條第一項前段、第三百零三條第三款，刑法
第一百八十五條之四、第七十四條第一款，判決如主文。
本案經檢察官羅秀蓮到庭執行職務。
中      華      民      國        九十    年      九    月   十四   日
                          臺灣桃園地方法院交通法庭
                              法  官  林 晏 鵬
右正本證明與原本無異。
如不服本判決，應於判決送達後十日內向本院提出上訴狀( 應附繕本 )，上訴於
臺灣高等法院。
                              書記官  張 雅 慧
中        華        民        國   九十   年   九   月    二十八    日
附論罪科刑依據之法條：刑法第一百八十五條之四
刑法第一百八十五條之四
駕駛動力交通工具者肇事，致人死傷而逃逸者，處六月以上五年以下有期徒刑。


司法院資訊處製作；財團法人民間司法改革基金會備份。
